最高法院刑事判決　　　　　　　　　　　　　　　八十六年度台上字第六六五六號
　　上　訴　人　甲○○
　　選任辯護人　陳清白律師
右上訴人因違反麻醉藥品管理條例等罪案件，不服台灣高等法院台南分院中華民國八
十六年七月十五日第二審判決（八十六年度上訴字第七四九號，起訴案號：台灣台南
地方法院檢察署八十五年度偵字第五九三三號），提起上訴，本院判決如左：
    主  文
上訴駁回。
    理  由
一非法販賣化學合成麻醉藥品部分：
按刑事訴訟法第三百七十七條規定，上訴於第三審法院，非以判決違背法令為理由，
不得為之。是提起第三審上訴，應以原判決違背法令為理由，係屬法定要件。如果上
訴理由狀並未依據卷內訴訟資料，具體指摘原判決不適用何種法則或如何適用不當，
或所指摘原判決違法情事，顯與法律規定得為第三審上訴理由之違法情形，不相適合
時，均應認其上訴為違背法律上之程式，予以駁回。本件上訴人甲○○就此部分之上
訴意旨略稱：上訴人在警訊及檢察官偵查中，雖供認有販賣安非他命予傅鳳華之犯行
，但在第一審及原審審理中，已翻異前供，以警訊中遭警毆打逼供，檢察官偵查中，
因藥癮發作，神智不清，胡亂作答為辯，上訴人在警訊中供認販賣二次，檢察官偵查
中供認販賣一次，且於警訊中供認被警查扣之安非他命○點三公克係準備用來賣給傅
鳳華，有悖常理而與事實不符，上訴人之自白既存有瑕疵，自不得作為證據，原審不
察，仍於判決內採為認定上訴人犯罪之依據，復就上訴人所為遭警刑求之辯解，僅以
警員黃東河、張學仁之證言，即斷言無刑求情事，有未盡調查能事及判決理由不備與
不適用法則之違法；共同被告傅鳳華於警訊中，供稱向上訴人購買二次安非他命，檢
察官偵查時改稱三次，第一審審理中，或稱時間忘記，或謂三次，再改稱二次，原審
審理時，供稱五次，殊非一致，其供述有相當瑕疵，難以採信，原判決仍採為上訴
人不利之依據，採證認事違誤，亦有不適用法則之違法云云。惟查原判決係依憑上訴
人警訊中之自白，核與證人傅鳳華警訊時供述之情節相符，檢察官偵查中，傅鳳華仍
堅稱上訴人有販賣安非他命予伊之事實，復參酌傅鳳華尿液檢驗成績書等，認定上訴
人有其事實欄所載連續二次販賣安非他命予傅鳳華吸用之犯行。對於上訴人在原審審
理中，翻異前供，否認有此部分犯行，所為伊在警訊中遭警毆打逼供，檢察官偵查中
，因藥癮發作，神智不清，胡亂作答，難認與事實相符，且傅鳳華前後所供不一，有
相當瑕疵，尚難為不利於伊之認定等辯解，以警員黃東河、張學仁供證上訴人與傅鳳
華二人之警訊筆錄，均依彼二人自由供述而為記載，無任何刑求逼供情事，上訴人空
言遭警刑求，自難採信；而傅鳳華前後供證向上訴人購買安非他命之時間、次數雖不
一致，但於第一審審理時，經其仔細回憶後所供時間、次數，已與其警訊所供相同，
則警訊之供述，距案發時間較近，記憶清晰，顯與事實相符而可採信，上訴人事後翻
供，無非卸責之詞，無足採取，亦於理由欄內，詳加指駁及說明。因將第一審關於上
訴人此部分之判決撤銷，仍論處上訴人連續非法販賣化學合成麻醉藥品（累犯）罪刑
。是原審已就上訴人所為遭警刑求之辯解加以調查，再依調查所得之卷證資料，於判
決內明其不足採信之理由。又原判決並未依上訴人在檢察官偵查中供認僅販賣一次
之自白，亦未以上訴人經警查扣之○點三公克安非他命（第一審判決認該○點三公克
安非他命係上訴人供自己吸用，此部分經第一審判決論處罪刑後，未提起第二審上訴
，已告確定），為認定上訴人此部分犯行所憑之證據。殊無上訴意旨所謂未盡調查能
事及判決理由不備與不適用法則之違法情事。復查證人之證言，前後縱稍有不符或歧
異，但何者可得採信，事實審法院仍得本其自由心證予以斟酌，非謂一有不符，即應
認其全部皆不可採信。傅鳳華於本部分係居於證人立場所為之供述，其前後所供上訴
人販賣安非他命之時間、次數雖稍有不符，但就上訴人連續販賣安非他命之基本事實
，其證言則始終如一，原判決本其自由心證而為時間、次數之判斷，自無違法之可言
。依上開說明，應認此部分之上訴為違背法律上之程式，予以駁回。
二幫助施用毒品部分：
按犯肅清煙毒條例之罪，以高等法院或其分院為終審，除經終審法院判處死刑或無期
徒刑案件，應由該法院依職權送請本院覆判外，不得提起第三審上訴，該條例第十六
條之規定甚明。本件上訴人無償轉讓海洛因予傅鳳華，幫助傅鳳華施用毒品部分，原
判決維持初審論處上訴人幫助施用毒品，累犯罪刑（處有期徒刑二年）之判決，駁回
其對此部分在終審之上訴。依上揭說明，此部分業已判決確定，自無許其向本院提起
上訴之餘地，上訴人竟就此部分一併向本院提起第三審上訴，顯非合法，此部分亦應
從程序上予以駁回。
據上論結，應依刑事訴訟法第三百九十五條前段，判決如主文。
中      華      民      國    八十六    年     十一     月     十四     日
                              最高法院刑事第二庭
                                  審判長法官  施  文  仁
                                        法官  陳  炳  煌
                                        法官  張  淳  淙
                                        法官  洪  文  章
                                        法官  林  錦  芳
      右正本證明與原本無異
                                              書  記  官
中      華      民      國    八十六    年     十一     月    二十一    日
